25/10/2024, 18:19 Currículo Lattes





Gustavo Henrique Branco Hining

Endereço para acessar este CV: https://lattes.cnpq.br/3615859394524770

Última atualização do currículo em 25/10/2024

Formado em Técnico Contábil, pai, 30 anos, em via de concluir a graduação de Tecnologia da Informação e Comunicação. Sempre fui fascinado em procurar maneiras de solucionar problemas, em melhorar ou criar algo, desde a infância criando brinquedos, e quando adulto pensando em maneiras de como melhorar a metodologia das atividades dos empregos por onde passei. Também sempre pensei em ideias para melhorar algo na sociedade. Como por exemplo pesquisei países que se saíram bem contra o covid-19, e elaborei um documento que enviei para autoridades, isso entre os meses 3 e 5 de 2020. Também já participei do SINOVA Startup Mentoring com uma ideia de aplicativo que combateria o desperdício de alimentos. (Texto informado pelo autor)

Identificação

Nome Gustavo Henrique Branco Hining

Nascimento 11/02/1994 - Brasil

Nome em HINING, G. H. B.

citações bibliográficas

Formação acadêmica/titulação

Graduação em Tecnologias da Informação e Comunicação. Universidade Federal de Santa Catarina, UFSC, Florianopolis, Brasil

2010 - 2013

Ensino Médio (2o grau) . Colégio Estadual A. J. Renner, AJ RENNER, Brasil, Ano de obtenção: 2013

Formação complementar

2016 - 2018 Técnico em Contabilidade. . (Carga horária: 1536h). Colégio Estadual Dr. Paulo Ribeiro Campos, CEDPRC, Brasil

Atuação profissional

Prefeitura Municipal de Araranguá - PMA

2022 - 2024 Vínculo: Estágio , Enquadramento funcional: Estagiário de T.I , Carga horária: 30, Regime: Prefeitura Municipal de ÁraranguáDedicação exclusiva Outras informações: Principais atividades: Manutenção de computadores; Preparação e montagem de computadores;

Instalação de programas; Suporte; Auxílio na conferência de propostas de hardware em licitações;

Universidade Federal de Santa Catarina - UFSC

2024 - Atual Vínculo: Estágio , Enquadramento funcional: Estagiário , Carga horária: 20, Regime: Universidade Federal

Odulas Informações.
Principais atividades: Atendimento ao público, empréstimos e devoluções utilizando o sistema Pergamum.
Cadastro de acervos em cursos pelo sistema, entre os atividades no sistema.

Vínculo: Bolsista , Enquadramento funcional: Bolsista de Iniciação Científica , Carga horária: 20, Regime: Universidade Federal de Santa CatarinaDedicação exclusiva 2021 - 2022

Olutras informações:
TİTULO: Identificação precoce de estudantes em risco em ambientes virtuais de aprendizagempor meio
de aprendizado de máquinaPALAVRAS CHAVES: Learning Analytics, Mineração de Dados, Visualização
de Dados, Predição deRisco, EducaçãoAREA DO CONHECIMENTO: 10300007 Ciência da ComputaçãoAtividades principais: estudo e desenvolvimento de gráficos para virem a ser usados na

visualização de dados educacionais

Página gerada pelo sistema Currículo Lattes em 25/10/2024 às 18:18:43.



Serviço Público Federal Universidade Federal de Santa Catarina Pró-Reitoria de Permanência e Assuntos Estudantis Departamento de Permanência Estudantil

DECLARAÇÃO

Declaramos, para os devidos fins, que o(a) acadêmico(a) GUSTAVO HENRIQUE BRANCO HINING do curso de TECNOLOGIAS DA INFORMAÇÃO E COMUNICAÇÃO (NOTURNO) [CAMPUS ARARANGUÁ], matrícula 20202614 possui Cadastro PRAE junto ao Departamento de Permanência Estudantil da Pró-Reitoria de Permanência e Assuntos Estudantis (PRAE) da Universidade Federal de Santa Catarina (UFSC), com renda de até 1,5 salário mínimo per capita familiar comprovada por meio de documentos. Desta forma, está de acordo com o Decreto nº 7234, de 19 de julho de 2010, que dispõe sobre o Programa Nacional de Assistência Estudantil, como público da Política de Assistência Estudantil da UFSC.

Florianópolis, 29 de outubro de 2024.